臺灣臺東地方法院刑事判決
110年度侵訴字第9號
公  訴  人  臺灣臺東地方檢察署檢察官
被      告  潘羿宏


指定辯護人  本院公設辯護人丁經岳  
上列被告因妨害性自主案件，經檢察官提起公訴（109年度偵字
第3249號），本院判決如下：
    主  文
乙○○對於未滿十四歲之女子為性交，處有期徒刑壹年陸月。緩
刑參年，緩刑期內付保護管束，並應依本院一一○年度侵附民字
第六號案件之調解程序筆錄所載內容履行給付。
    事  實
一、乙○○與未滿14歲代號BR000-A109038號之未成年女子（民國9
    5年6月生，真實年籍姓名詳卷，下稱甲女）於109年3月間透
    過網路社群相互認識。詎乙○○明知甲女斯時為未滿14歲之女
    子，仍基於與未滿14歲女子性交之犯意，於109年3月26日晚
    間至翌日（27日）凌晨某時許，在其位於臺東縣○○鎮○○00○0
    號住處房間內，經甲女同意，先以其陰莖接合甲女陰道，復
    以其陰莖進入甲女口腔之方式，與甲女為合意性交1次。嗣
    甲女向他人透露經通報後，始查悉上情。
二、案經代號BR000-A000000-0（甲女之母，真實姓名詳卷）訴
    由臺東縣警察局關山分局報告臺灣臺東地方檢察署檢察官偵
    查起訴。
    理  由
壹、程序部分：
一、按「行政機關、司法機關及軍法機關所製作必須公示之文書
    ，不得揭露被害人姓名、出生年月日、住居所及其他足資識
    別被害人身分之資訊」、「行政機關及司法機關所製作必須
    公開之文書，除前項第三款或其他法律特別規定之情形外，
    亦不得揭露足以識別前項兒童及少年身分之資訊」，性侵害
    犯罪防治法第12條第2項、兒童及少年福利與權益保障法第6
    9條第2項分別定有明文。本判決書如記載甲女、甲女之母之
    姓名、年籍、住居所等資料，有揭露足以識別甲女身分資訊
    之虞，爰依上開規定不記載甲女及其母之姓名、年籍、住居
    所等資料，而以上開稱謂為之。
二、被告以外之人於審判外之陳述，雖不符前4條之規定，而經
    當事人於審判程序同意作為證據，法院審酌該言詞陳述或書
    面陳述作成時之情況，認為適當者，亦得為證據，刑事訴訟
    法第159條之5第1項定有明文。查本判決所引用被告以外之
    人於審判外之言詞或書面陳述，檢察官、被告乙○○及辯護人
    均同意有證據能力（見本院卷第67至68、104頁），本院審
    酌前開陳述作成時之情況，認屬適當，依上開規定，均得作
    為證據。
三、另其他非供述證據部分，本院於審判期日，依各該證據不同
    之性質，以提示或告以要旨等法定調查方法逐一調查，並使
    當事人表示意見，本院亦查無法定證據取得禁止或證據使用
    禁止之情形，故認所引用各項證據資料，均具證據之適格。
貳、實體部分：
一、認定犯罪事實所憑之證據及理由：
　　訊據被告對於前揭犯罪事實於警詢、偵查及本院審理時均坦
    承不諱，核與證人即被害人甲女於警詢及偵查中、證人即甲
    女之母於警詢時之證述等內容大致相符（甲女部分：警卷第
    10至24頁，偵卷第11至17頁；甲女之母部分：警卷第28至29
    頁），並有甲女、甲女之母真實姓名對照表（彌封袋內）、
    甲女手繪現場圖（警卷第9頁）、內政部警政署刑事警察局1
    10年1月26日刑生字第1098039806號鑑定書（偵卷第29至31
    頁）等資料在卷可佐，足認被告具任意性之自白與事實相符
    ，堪予採信，本件事證明確，被告前揭犯行明確，自應依法
    論罪科刑。
二、論罪科刑部分：
  ㈠是核被告所為，係犯刑法第227條第1項之對於未滿14歲之女
    子為性交罪。另刑法第227條第1項之罪，已係針對被害人之
    年齡即未滿14歲之人所為規定，自毋庸再依兒童及少年福利
    與權益保障法第112條第1項規定加重刑罰。
  ㈡被告對被害人為性交犯行雖屬不該，然並未違反被害人意願
    對其為性交行為，固已危害被害人之身心健康及人格發展，
    但考量本件係被害人主動邀約並前往被告房間，所為上開性
    交行為手段為兩情相悅，被告犯後亦坦承犯行，且與告訴人
    甲女之母達成調解將按期賠償，告訴人並表示願意原諒被告
    、請求給予被告緩刑之機會，有本院110年度侵附民字第6 
    號調解程序筆錄在卷可稽（本院卷第115頁），被害人於警
    詢及偵訊亦表示不願提出告訴（出處同前），足見被告已取
    得告訴人之原諒，被害人亦不願追究，則被告因一時衝動而
    觸犯本案重罪，事後復坦承犯行，衡其犯罪情狀在客觀上顯
    非不可憫恕，縱使量處法定最低度刑仍嫌過重，實屬情輕法
    重，本院依被告客觀之犯行及主觀之惡性二者加以考量其犯
    罪情狀，爰依刑法第59條規定酌量減輕其刑。
  ㈢爰以行為人之責任為基礎，審酌被告並無刑事前科紀錄，素
    行尚稱良好，有臺灣高等法院被告前案紀錄表附卷足查，透
    過網路社群，認識未滿14歲之被害人，本案係經相互邀約後
    ，被害人主動與被告返回住處房間，乃一時衝動、無法自制
    而對被害人為前揭性交行為，所為雖危害被害人之身心健全
    發展，殊值非難，惟念及被告犯後坦認犯行，並與告訴人達
    成調解，取得其等之原諒，且承諾遵期履行，犯後態度尚佳
    ，兼衡被告之犯罪手段尚稱平和，復參以其於本院審理時自
    陳受雇在加油站工作，每月收入約新臺幣2萬3千元，須扶養
    將屆70歲打零工維生之父親，教育程度為高職肄業（本院卷
    第11、110頁）等一切情狀，量處如主文所示之刑。
  ㈣另被告未曾因故意犯罪受有期徒刑以上刑之宣告，其因一時
    失慮，致罹刑典，犯後尚能坦承犯行，並積極與告訴人達成
    調解且承諾遵期賠償，取得告訴人之原諒，告訴人並表示請
    求給予被告緩刑機會等語（出處同前），態度尚佳，本院認
    其經此次偵、審程序及刑之宣告，當知所警惕，應無再犯之
    虞，故本院認對被告所宣告之刑以暫不執行為適當，爰依刑
    法第74條第1項第1款之規定宣告如主文所示之期間，併依刑
    法第74條第2項第3款規定諭知被告依本院110年度侵附民字
    第6號案件之調解程序筆錄所載內容履行給付，以啟自新；
    並依刑法第93條第1項第1款規定，諭知被告於緩刑期間付保
    護管束。此外，倘被告於本案緩刑期間內違反上開條件，或
    違反在保護管束期間內應遵守之事項，而情節重大，足認原
    緩刑宣告難收其預期效果，而有執行刑罰之必要時，法院得
    依刑法第75條之1第1項第4款、保安處分執行法第74條之3第
    1項等規定撤銷其緩刑。
據上論斷，應依刑事訴訟法第299條第1項前段，刑法第227條第1
項、第59條、第74條第1項第1款、第2項第3款、第93條第1項第1
款，判決如主文。
本案經檢察官林家瑜提起公訴，檢察官於盼盼、甲○○到庭執行職
務。
中　　華　　民　　國　　110 　年　　10　　月　　7 　　日
                  刑事第三庭  審判長法　官  吳宗航
                                    法　官  李昆儒
                                    法　官  朱貴蘭
以上正本證明與原本無異。
如不服本判決應於收受送達後20日內向本院提出上訴書狀，並應
敘述具體理由；其未敘述上訴理由者，應於上訴期間屆滿後20日
內向本院補提理由書（均須按他造當事人之人數附繕本）。「切
勿逕送上級法院」。告訴人或被害人對於本判決如有不服，請書
具不服之理由狀，請求檢察官上訴者，其上訴期間之計算係以檢
察官收受判決正本之日期為準。
中　　華　　民　　國　　110 　年　　10　　月　　7 　　日
                                    書記官  邱仲騏
附錄論罪科刑法條：
刑法第227條第1項
對於未滿十四歲之男女為性交者，處3年以上10年以下有期徒刑
。